臺灣苗栗地方法院刑事裁定
111年度聲字第851號
聲  請  人  臺灣苗栗地方檢察署檢察官
受  刑  人  周承毅




上列聲請人因受刑人數罪併罰有二裁判以上，聲請定其應執行之
刑（111年度執聲字第552號），本院裁定如下：
    主  文
周承毅所犯如附件所示各罪所處之刑，應執行有期徒刑玖年陸月
。
    理  由
一、聲請意旨略以：受刑人周承毅因犯如附件所示之罪，先後經
    判決確定如附件，應依刑法第53條及第51條第5款，定其應
    執行之刑，爰依刑事訴訟法第477條第1項聲請裁定等語。
二、裁判確定前犯數罪者，併合處罰之，但有下列情形之一者，
    不在此限：一、得易科罰金之罪與不得易科罰金之罪；二、
    得易科罰金之罪與不得易服社會勞動之罪；三、得易服社會
    勞動之罪與不得易科罰金之罪；四、得易服社會勞動之罪與
    不得易服社會勞動之罪；前項但書情形，受刑人請求檢察官
    聲請定應執行刑者，依刑法第51條規定定之；數罪併罰，有
    二裁判以上者，依刑法第51條之規定，定其應執行之刑；數
    罪併罰，分別宣告其罪之刑，宣告多數有期徒刑者，於各刑
    中之最長期以上，各刑合併之刑期以下，定其刑期。但不得
    逾30年，刑法第50條、第53條、第51條第5款分別定有明文
    。
三、刑事訴訟法第370條第2項、第3項，已針對第二審上訴案件
    之定應執行之刑，明定有不利益變更禁止原則之適用；而分
    屬不同案件之數罪併罰有應更定執行刑之情形，倘數罪之刑
    ，曾經定其執行刑，再與其他裁判宣告之刑定其應執行刑時
    ，在法理上亦應同受此原則之拘束。亦即，另定之執行刑，
    其裁量所定之刑期，不得較重於前定之執行刑加計後裁判宣
    告之刑之總和，此為最高法院一致之見解。　　
四、經查：
（一）受刑人因犯如附件所示之罪，先後經法院判處如附件所示
      之刑，均經分別確定在案，有各該判決書及臺灣高等法院
      被告前案紀錄表在卷可稽。又受刑人所犯如附件編號2、4
      、5、7至26所示之罪係得易科罰金之罪，其餘如附件所示
      之罪均係不得易科罰金之罪，茲聲請人依受刑人之請求聲
      請定其應執行之刑，有刑事聲請狀1份附卷可憑，經核合
      於刑法第50條第1項但書第1款之情形，本院審酌受刑人所
      犯如附件所示各罪既皆係受刑人於如附件編號1所示案件
      判決確定前所違犯者，揆諸前揭說明，自應併合處罰之，
      是聲請人本件聲請核屬正當，應予准許。
（二）本院發函予受刑人以書面陳述意見之機會後，審酌受刑人
      就附件編號1至5、7至26所犯均為普通或加重竊盜罪，此
      部分行為態樣、手段、動機相似，責任非難重複程度較高
      （然其各次竊盜之時間有相當之間隔，行竊地點亦遍布北
      臺灣各地，較諸實務上常見如詐欺集團成員於密接時、地
      為多次相同手段犯罪之情形，刑度折讓程度不宜過高，以
      免違反刑法將連續犯規定廢止而改採一罪一罰之修法目的
      ，且有違刑罰公平原則），另受刑人就附件編號6所犯為
      施用第一級毒品罪、就附件編號27所犯為非法持有改造手
      槍罪，行為態樣、手段、動機與上開竊盜部分尚屬有異，
      其透過各罪所顯示之人格面確有不同，並考量刑罰邊際效
      應隨刑期而遞減、行為人所生痛苦程度隨刑期而遞增之情
      形、受刑人復歸社會之可能性及對其施以矯正之必要性（
      受刑人除竊盜、施用毒品外，另犯非法持有改造手槍罪，
      對於社會治安之危險性較高，故對其施以矯正之必要性較
      高），另參以如附件編號1至3所示部分所處之刑，前經本
      院以109年度聲字第519號裁定定應執行有期徒刑1年5月確
      定；如附件編號5所示部分所處之刑，前經臺灣新竹地方
      法院以109年度易字第126號判決定應執行有期徒刑11月確
      定；如附件編號8至9所示部分所處之刑，前經臺灣新北地
      方法院以110年度審易字第329號判決定應執行有期徒刑4
      月確定；如附件編號10至11所示部分所處之刑，前經臺灣
      新北地方法院以110年度簡字第3098號判決定應執行有期
      徒刑6月確定；如附件編號13所示部分所處之刑，前經本
      院以111年度苗簡字第91號判決定應執行有期徒刑1年6月
      確定；如附件編號14至26所示部分所處之刑，前經臺灣新
      北地方法院以109年度訴字第144號判決定應執行有期徒刑
      3年，嗣經臺灣高等法院以109年度上訴字第3334號判決駁
      回上訴，再上訴後經臺灣高等法院以109年度上訴字第333
      4號裁定駁回上訴確定等情，對受刑人所犯各罪為整體之
      非難評價後，定其應執行之刑如主文所示。
（三）受刑人所犯如附件編號2、4、5、7至26所示之罪，固得易
      科罰金，惟因與其餘附件所示不得易科罰金之罪併合處罰
      之結果，本院自無庸為易科折算標準之記載（司法院釋字
      第144號、第679號解釋意旨參照），附此敘明。
（四）本件附件除編號2至3「偵查（自訴）機關年度案號」欄所
      載「苗栗地檢108年度偵字第6708號、6709號、3710號」
      更正為「苗栗地檢108年度偵字第6708號、6709號、6710
      號」、編號5「偵查（自訴）機關年度案號」欄所載「新
      竹地檢108年度偵字第11628號等案號」更正為「新竹地檢
      108年度偵字第11628、11629、11630、12161號」、編號1
      4至27「偵查（自訴）機關年度案號」欄所載「新北地檢1
      08年度偵字第14782號、21836號、23002號、23942號、27
      267號、27268號」補充為「新北地檢108年度偵字第14782
      號、21836號、23002號、23942號、27267號、27268號、1
      08毒偵3495號」外，其餘均引用檢察官聲請時所附之受刑
      人周承毅定應執行刑案件一覽表之記載，併此敘明。
五、依刑事訴訟法第477條第1項，裁定如主文。
中　　華　　民　　國　　111 　年　　10　　月　　26　　日
                  刑事第二庭  法　官　林信宇
以上正本證明與原本無異。
如不服本裁定，應於裁定送達後5日內向本院提出抗告狀。
                              書記官  林佩萱
中　　華　　民　　國　　111 　年　　10　　月　　26　　日